---
title: "T01.Caractérisation districts"
format: 
  html:
    toc: true
    toc-depth: 3
    toc-location: left
    toc-title: "Table des matières"
    toc-expand: true
    code-fold: true
    code-summary: "Voir le code"
    code-tools: true
embed-resources: true
editor: visual
execute: 
  warning: false
---

```{r}
#| message: false
#| echo: false
#| error: false

library(tidyverse)
library(arrow)
library(gtsummary)
library(gt)
library(kableExtra)
library(scales)
library(survey)
theme_gtsummary_language(language = "fr", decimal.mark = ",", big.mark = " ")
district <- read_parquet("data/district.parquet")
```

Remarques préalables :

-   J'ai mis des vérifications de codage à la fin du document pour que quelqu'un vérifie à partir du mémoire de la page 8 du rapport Synthèse mission NY 2024 ; une fois que c'est fait je supprime ces vérifications du document

-   20/2/26 : attention, j'ai réalisé que je calculais les quartiles pour toutes les années mélangées, désormais les quartiles sont calculés par année. L'effet regardé juste pour SWD_34 est important : entre 25% et 60% des quartiles ont été modifié (selon les quartiles)

-   J'ai calculé plusieurs types de quartiles (exemple pour SWD qui n'a que deux possibilités) :

    -   QSWD qui correspond aux quartiles du pourcentage de personnes handicapées (SWD) dans un district par année

    -   QSWD_34 qui correspond aux quartiles du pourcentages d'enfants dans un district, porteur d'un handicap, et qui ont atteint un niveau correct de lecteur (level 3 ou 4 en lecture) ; toujours calculé par année

    -   QSWD_MSC qui correspond aux quartiles des notes au test MSC parmi les élèves porteurs d'un handicap ; toujours par année *(je ne l'ai fait que pour SWD car pas sûr que ça nous intéresse)*

    -   SWD_QMSC : qui correspond aux quartiles des notes des élèves porteurs d'un handicap au test MSC parmi **tous** les élèves de la base

-   Par ailleurs, j'ai également calculé le tx de SWD (autrement dit le pourcentage de personne considérées comme SWD) par ligne : txSWD

```{r}
district3G <- district |> 
  filter(grade == "3")

district3G_25 <- district3G |> 
  filter(year == "2025")
```

# Descriptif du fichier

## Les districts

### Nombre de districts par borough

```{r}
district3G |> 
  filter(year == "2025") |>  # je filtre pour n'avoir qu'une ligne par année 
  summarize(
    n = n(),
    .by = borough
  ) |> 
  kable()
```

### Quelques statistiques de base sur le nombre d'élèves par districts

(je ne garde que l'année 2025 et le 3ème grade qui est notre année d'intérêt histoire de vérifier qu'on ne va pas avoir des effectifs trop faibles etc) :

```{r}
district3G |> 
  filter(year == "2025") |> 
  tbl_summary(
    include = All_number_tested,
    type = all_continuous() ~"continuous2",
    statistic = all_continuous2() ~c(
      "{mean} ({sd})",
      "{median} ({p25} ; {p75})",
      "{min} -- {max}", 
      "{p10} -- {p90}"
    )
  )
```

## Les borough

### Nombre d'élèves testés par borough (3ème grade en 2025)

```{r}
district3G |> 
  filter(year == "2025") |> 
  summarize(
    Nbeeleve = sum(All_number_tested, na.rm = TRUE),
    .by = borough
  ) |> 
  mutate(
    pct = Nbeeleve / sum(Nbeeleve, na.rm = T),
    Nbeeleve = number(Nbeeleve, big.mark = " "), 
    pct = percent(pct, accuracy = 0.1, suffix = " %")) |>  # nécessite le package scales
  kable(align = "r")  # Aligne toutes les colonnes à droite

```

### Caractéristique des élèves par borough

#### Part des enfants par origine ethnique et par borough

Les pourcentages sont en ligne

```{r}
district3G_25 |>
  summarize(
    Nbeeleve = sum(All_number_tested, na.rm = TRUE),
    NbeBlack = sum(Black_number_tested, na.rm = TRUE), 
    NbeWhite = sum(White_number_tested, na.rm = TRUE), 
    NbeHispanic = sum(Hispanic_number_tested, na.rm = TRUE), , 
    NbeAsian = sum(Asian_number_tested, na.rm = TRUE), 
    .by = c(borough)
  ) |> 
  mutate(
    pctBlack = round(NbeBlack / Nbeeleve * 100, 1),
    pctWhite = round(NbeWhite / Nbeeleve * 100, 1), 
    pctHispanic = round(NbeHispanic / Nbeeleve * 100, 1), 
    pctAsian = round(NbeAsian / Nbeeleve * 100, 1), 
  ) |> 
  arrange(borough) |> # à koz de .by qui est débile
  select(!starts_with("Nbe")) |> 
  kable()
```

#### Part des enfants par genre

```{r}
district3G_25 |>
  summarize(
    Nbeeleve = sum(All_number_tested, na.rm = TRUE),
    NbeBoys = sum(Male_number_tested, na.rm = TRUE), 
    NbeGirls = sum(Female_number_tested, na.rm = TRUE), 
    .by = c(borough)
  ) |> 
  mutate(
    pctBoys = round(NbeBoys / Nbeeleve * 100, 1),
    pctGirls = round(NbeGirls / Nbeeleve * 100, 1) 
  ) |> 
  arrange(borough) |> # à koz de .by qui est débile
  select(!starts_with("Nbe")) |> 
  kable()
```

#### Part des enfants pauvres

```{r}
district3G_25 |>
  summarize(
    Nbeeleve = sum(All_number_tested, na.rm = TRUE),
    NbePauvres = sum(Pauvres_number_tested, na.rm = TRUE), 
    NbeNonPauvres = sum(NonPauvres_number_tested, na.rm = TRUE), 
    .by = borough
  ) |> 
  mutate(
    pctPauvres = round(NbePauvres / Nbeeleve * 100, 1),
    pctNonPauvres = round(NbeNonPauvres / Nbeeleve * 100, 1) 
  ) |> 
  arrange(borough) |> # à koz de .by qui est débile
  select(!starts_with("Nbe")) |> 
  kable()
```

#### Part des enfants handicapés

Intéressant : les handicapés sont à la fois dans des quartiers riches et dans des quartiers pauvres : il pourrait y avoir polarisation entre des handicaps "lourds" dans les quartiers pauvres et des handicaps d'apprentissage (dys et troubles du comportement) dans les quartiers riches ? 

```{r}
district3G_25 |>
  summarize(
    Nbeeleve = sum(All_number_tested, na.rm = TRUE),
    NbeSWD = sum(SWD_number_tested, na.rm = TRUE), 
    .by = c(borough)
  ) |> 
  mutate(
    pctSWD = round(NbeSWD / Nbeeleve * 100, 1),
  ) |> 
  arrange(borough) |> # à koz de .by qui est débile
  select(!starts_with("Nbe")) |> 
  kable()
```

#### Part des enfants ELL

Les natives english speakers sont dans les quartiers riches (malgré la présence des ambassades ;-))

```{r}
district3G_25 |>
  summarize(
    Nbeeleve = sum(All_number_tested, na.rm = TRUE),
    NbeCurrentELL = sum(CurrentELL_number_tested, na.rm = TRUE), 
    NbeEverELL = sum(EverELL_number_tested, na.rm = TRUE), 
    NbeNeverELL = sum(NeverELL_number_tested, na.rm = TRUE),
    .by = c(borough)
  ) |> 
  mutate(
    pctCurrentELL = round(NbeCurrentELL / Nbeeleve * 100, 1),
    pctEverELL = round(NbeEverELL / Nbeeleve * 100, 1),
    pctNeverELL = round(NbeNeverELL / Nbeeleve * 100, 1)
  ) |> 
  arrange(borough) |> # à koz de .by qui est débile
  select(!starts_with("Nbe")) |> 
  kable()
```




## Les phases de la mise en oeuvre du changement

### Nbe d'élèves par phase en 2025

```{r}
district3G |> 
  filter(year == "2025") |> 
  summarize(
    Nbeeleve = sum(All_number_tested, na.rm = TRUE),
    .by = phase
  ) |> 
  arrange(phase) |> 
  mutate(
    pct = Nbeeleve / sum(Nbeeleve, na.rm = T),
    Nbeeleve = number(Nbeeleve, big.mark = " "), 
    pct = percent(pct, accuracy = 0.1, suffix = " %")) |>  # nécessite le package scales
  kable(align = "r")  # Aligne toutes les colonnes à droite
  
```

### Répartition des phases dans les borough

La répartition n'est pas du tout égalitaire en fonction des borough. Manhattan (et dans une moindre mesure le Bronx) ont clairement fait le choix de la phase 2, Brooklyn de la phase 1. On n'a aucune idée de l'effet sur la structure de l'échantillon pour chaque phase.

```{r}
district3G_25 |>
  summarize(
    Nbeeleve = sum(All_number_tested, na.rm = TRUE),
    .by = c(borough, phase)
  ) |> 
  uncount(Nbeeleve) |>  # Crée Nbeeleve lignes pour chaque combinaison
  tbl_cross(
    row = phase, 
    col = borough, 
    percent = "column", 
    statistic = "{p}% ({n})")
```

### Caractéristique des élèves par phase

#### Part des enfants par origine ethnique et par phase

Les asiatiques sont phase 1, les hispanic phase 2

```{r}
district3G_25 |>
  summarize(
    Nbeeleve = sum(All_number_tested, na.rm = TRUE),
    NbeBlack = sum(Black_number_tested, na.rm = TRUE), 
    NbeWhite = sum(White_number_tested, na.rm = TRUE), 
    NbeHispanic = sum(Hispanic_number_tested, na.rm = TRUE), , 
    NbeAsian = sum(Asian_number_tested, na.rm = TRUE), 
    .by = c(phase)
  ) |> 
  mutate(
    pctBlack = round(NbeBlack / Nbeeleve * 100, 1),
    pctWhite = round(NbeWhite / Nbeeleve * 100, 1), 
    pctHispanic = round(NbeHispanic / Nbeeleve * 100, 1), 
    pctAsian = round(NbeAsian / Nbeeleve * 100, 1), 
  ) |> 
  arrange(phase) |> # à koz de .by qui est débile
  select(!starts_with("Nbe")) |> 
  kable()
```

#### Part des enfants par genre

Aucun effet du genre ; apparemment personne n'a jugé utile d'épargner à son fils une expérimentation.

```{r}
district3G_25 |>
  summarize(
    Nbeeleve = sum(All_number_tested, na.rm = TRUE),
    NbeBoys = sum(Male_number_tested, na.rm = TRUE), 
    NbeGirls = sum(Female_number_tested, na.rm = TRUE), 
    .by = c(phase)
  ) |> 
  mutate(
    pctBoys = round(NbeBoys / Nbeeleve * 100, 1),
    pctGirls = round(NbeGirls / Nbeeleve * 100, 1) 
  ) |> 
  arrange(phase) |> # à koz de .by qui est débile
  select(!starts_with("Nbe")) |> 
  kable()
```

#### Part des enfants pauvres

Rassurant : on commence les expérimentations sur les pauvres, mais pas de manière massive.

```{r}
district3G_25 |>
  summarize(
    Nbeeleve = sum(All_number_tested, na.rm = TRUE),
    NbePauvres = sum(Pauvres_number_tested, na.rm = TRUE), 
    NbeNonPauvres = sum(NonPauvres_number_tested, na.rm = TRUE), 
    .by = c(phase)
  ) |> 
  mutate(
    pctPauvres = round(NbePauvres / Nbeeleve * 100, 1),
    pctNonPauvres = round(NbeNonPauvres / Nbeeleve * 100, 1) 
  ) |> 
  arrange(phase) |> # à koz de .by qui est débile
  select(!starts_with("Nbe")) |> 
  kable()
```

#### Part des enfants handicapés

```{r}
district3G_25 |>
  summarize(
    Nbeeleve = sum(All_number_tested, na.rm = TRUE),
    NbeSWD = sum(SWD_number_tested, na.rm = TRUE), 
    .by = c(phase)
  ) |> 
  mutate(
    pctSWD = round(NbeSWD / Nbeeleve * 100, 1),
  ) |> 
  arrange(phase) |> # à koz de .by qui est débile
  select(!starts_with("Nbe")) |> 
  kable()
```

#### Part des enfants ELL

Les natives english speakers sont 9 points plus nombreux en phase 2.

```{r}
district3G_25 |>
  summarize(
    Nbeeleve = sum(All_number_tested, na.rm = TRUE),
    NbeCurrentELL = sum(CurrentELL_number_tested, na.rm = TRUE), 
    NbeEverELL = sum(EverELL_number_tested, na.rm = TRUE), 
    NbeNeverELL = sum(NeverELL_number_tested, na.rm = TRUE),
    .by = c(phase)
  ) |> 
  mutate(
    pctCurrentELL = round(NbeCurrentELL / Nbeeleve * 100, 1),
    pctEverELL = round(NbeEverELL / Nbeeleve * 100, 1),
    pctNeverELL = round(NbeNeverELL / Nbeeleve * 100, 1)
  ) |> 
  arrange(phase) |> # à koz de .by qui est débile
  select(!starts_with("Nbe")) |> 
  kable()
```

## Les différentes méthodes et leur livre
### Répartition des méthodes de lecture par borough
(je ne garde que l'année 2025 et le 3ème grade qui est notre année d'intérêt histoire de vérifier qu'on ne va pas avoir des effectifs trop faibles etc) :
```{r}
district3G_25 |> 
  tbl_cross(row = borough, 
            col = book, 
            percent = "row")
```

### Nombre d'élèves par méthode / livre 

```{r}
district3G_25 |> 
  summarize(Nbeeleves = sum(All_number_tested, na.rm = TRUE),
            .by = book) |> 
  mutate(pct = Nbeeleves / sum(Nbeeleves),
         Nbeeleves = number(Nbeeleves, big.mark = " "), 
         pct = percent(pct, accuracy = 0.1, suffix = " %")) |>  # nécessite le package scales
  kable(align = "r")  # Aligne toutes les colonnes à droite) |> 
  

```



### Répartition des livres selon les phases
Les livres  minoritaires ont surtout été introduit en phase 2 ; into est autant en phase 1 que 2

```{r}
district3G_25 |>
  summarize(
    Nbeeleve = sum(All_number_tested, na.rm = TRUE),
    .by = c(book, phase)
  ) |> 
  uncount(Nbeeleve) |>  # Crée Nbeeleve lignes pour chaque combinaison
  tbl_cross(
    row = phase, 
    col = book, 
    percent = "column", 
    statistic = "{p}% ({n})")
```

### Caractéristique des élèves par livre

#### Part des enfants par origine ethnique et par phase

```{r}
district3G_25 |>
  summarize(
    Nbeeleve = sum(All_number_tested, na.rm = TRUE),
    NbeBlack = sum(Black_number_tested, na.rm = TRUE), 
    NbeWhite = sum(White_number_tested, na.rm = TRUE), 
    NbeHispanic = sum(Hispanic_number_tested, na.rm = TRUE), , 
    NbeAsian = sum(Asian_number_tested, na.rm = TRUE), 
    .by = c(book)
  ) |> 
  mutate(
    pctBlack = round(NbeBlack / Nbeeleve * 100, 1),
    pctWhite = round(NbeWhite / Nbeeleve * 100, 1), 
    pctHispanic = round(NbeHispanic / Nbeeleve * 100, 1), 
    pctAsian = round(NbeAsian / Nbeeleve * 100, 1), 
  ) |> 
  select(!starts_with("Nbe")) |> 
  kable()
```

Le même tableau mais avec les % dans l'autre sens : 
Où on voit mieux que les blancs sont surreprésentés pour la méthode Wit & Wisdom et les blacks et Hispanic dans EL Education. Inot Reading restant néanmoins toujours ultra majoritaire. 
```{r}
district3G_25 |>
  summarize(
    Nbeeleve = sum(All_number_tested, na.rm = TRUE),
    NbeBlack = sum(Black_number_tested, na.rm = TRUE), 
    NbeWhite = sum(White_number_tested, na.rm = TRUE), 
    NbeHispanic = sum(Hispanic_number_tested, na.rm = TRUE), , 
    NbeAsian = sum(Asian_number_tested, na.rm = TRUE), 
    .by = c(book)
  ) |> 
  mutate(
    pctBlack = round(NbeBlack / sum(NbeBlack) * 100, 1),
    pctWhite = round(NbeWhite / sum(NbeWhite) * 100, 1), 
    pctHispanic = round(NbeHispanic / sum(NbeHispanic) * 100, 1), 
    pctAsian = round(NbeAsian / sum(NbeAsian) * 100, 1), 
  ) |> 
  select(!starts_with("Nbe")) |> 
  kable()
```



#### Part des enfants par genre

toujours rien de marquant sur le genre 

```{r}
district3G_25 |>
  summarize(
    Nbeeleve = sum(All_number_tested, na.rm = TRUE),
    NbeBoys = sum(Male_number_tested, na.rm = TRUE), 
    NbeGirls = sum(Female_number_tested, na.rm = TRUE), 
    .by = c(book)
  ) |> 
  mutate(
    pctBoys = round(NbeBoys / Nbeeleve * 100, 1),
    pctGirls = round(NbeGirls / Nbeeleve * 100, 1) 
  ) |> 
  select(!starts_with("Nbe")) |> 
  kable()
```

#### Part des enfants pauvres
Les riches privilégient assez nettement la méthode Wit & Wisdom ! 

```{r}
district3G_25 |>
  summarize(
    Nbeeleve = sum(All_number_tested, na.rm = TRUE),
    NbePauvres = sum(Pauvres_number_tested, na.rm = TRUE), 
    NbeNonPauvres = sum(NonPauvres_number_tested, na.rm = TRUE), 
    .by = c(book)
  ) |> 
  mutate(
    pctPauvres = round(NbePauvres / Nbeeleve * 100, 1),
    pctNonPauvres = round(NbeNonPauvres / Nbeeleve * 100, 1) 
  ) |> 
  select(!starts_with("Nbe")) |> 
  kable()
```

#### Part des enfants handicapés
Rien de notable

```{r}
district3G_25 |>
  summarize(
    Nbeeleve = sum(All_number_tested, na.rm = TRUE),
    NbeSWD = sum(SWD_number_tested, na.rm = TRUE), 
    .by = c(book)
  ) |> 
  mutate(
    pctSWD = round(NbeSWD / Nbeeleve * 100, 1),
  ) |> 
  select(!starts_with("Nbe")) |> 
  kable()
```

#### Part des enfants ELL

Les ELL sont encore plus que les autres avec le livre Into Reading 

```{r}
district3G_25 |>
  summarize(
    Nbeeleve = sum(All_number_tested, na.rm = TRUE),
    NbeCurrentELL = sum(CurrentELL_number_tested, na.rm = TRUE), 
    NbeEverELL = sum(EverELL_number_tested, na.rm = TRUE), 
    NbeNeverELL = sum(NeverELL_number_tested, na.rm = TRUE),
    .by = c(book)
  ) |> 
  mutate(
    pctCurrentELL = round(NbeCurrentELL / sum(NbeCurrentELL) * 100, 1),
    pctEverELL = round(NbeEverELL / sum(NbeEverELL) * 100, 1),
    pctNeverELL = round(NbeNeverELL / sum(NbeNeverELL) * 100, 1)
  ) |> 
  select(!starts_with("Nbe")) |> 
  kable()
```


## Résultats du test de lecture

### Quelques stats descriptives sur le résultat au test :

Le test de lecture semble très peu discriminant, au moins par district, avec un écart de note maximale de seulement 25 points (sur au moins 500). 

```{r}
district3G |> 
  filter(year == "2025") |> 
  tbl_summary(
    include = All_MSC,
    type = all_continuous() ~"continuous2",
    statistic = all_continuous2() ~c(
      "{mean} ({sd})",
      "{median} ({p25} ; {p75})",
      "{min} -- {max}", 
      "{p10} -- {p90}"
    )
  )
```

### Distribution de All_MSC pour l'année 2025

```{r}
district3G_25 |> 
  ggplot(aes(x = All_MSC)) +
  geom_histogram(binwidth = 3)+
   geom_vline(xintercept = quantile(district3G_25$All_MSC, 0.25, na.rm = TRUE), color = "green", linetype = "dashed", linewidth = 1)+
   geom_vline(xintercept = quantile(district3G_25$All_MSC, 0.5, na.rm = TRUE), color = "green", linetype = "dashed", linewidth = 1)+
   geom_vline(xintercept = quantile(district3G_25$All_MSC, 0.75, na.rm = TRUE), color = "green", linetype = "dashed", linewidth = 1)+
   geom_vline(xintercept = mean(district3G_25$All_MSC,na.rm = TRUE), color = "red", linetype = "dashed", linewidth = 1)
```

*En vert les quartiles, en rouge la moyenne.*

Au final on a une faible hétérogénéité en passant par les districts; faudra-t-il passer par les écoles ?

### Évolution du score des G3 au cours des années et du statut économique

```{r}
district3G |> 
  tbl_summary(
    include = c(All_MSC, Pauvres_MSC, NonPauvres_MSC), 
    by = year, 
    statistic =  ~"{mean} | {median} \n({p25} - {p75})"
  )
```

### Évolution du score des G3 au cours des années et de la race

*j'ai sauté les races avec peu d'effectifs*

```{r}
district3G |> 
  tbl_summary(
    include = c(All_MSC, White_MSC, Black_MSC, Hispanic_MSC, Asian_MSC), 
    by = year, 
    statistic =  all_continuous() ~ "{median}", 
    missing = "no"
  )
```

### En séparant phase 1 et phase 2
```{r}
#| include: false

# j'ai dû couper le chunck en deux car sinon j'avais une sortie moche de la console qui s'intercalait 

tableau <- district3G |>
  tbl_strata(
    strata = phase,
    .combine_with = "tbl_stack",
    .stack_group_header = TRUE,
    .tbl_fun = ~ .x |>
      tbl_summary(
        include   = c(All_MSC, White_MSC, Black_MSC, Hispanic_MSC, Asian_MSC),
        by        = year,
        statistic = all_continuous() ~ "{median}",
        missing   = "no"
      )
  ) |>
  modify_header(
    label ~ "**Caractéristique**",
    all_stat_cols() ~ "**{level}**  \nN = {n}"
  )
```

```{r}
tableau
```


### Évolution du MSC en G3 de 2018 à 2025 

```{r}
district3G |> 
  group_by(district) |> 
  tbl_summary(
    include = All_MSC, 
    by = year
  )
```

### Évolution du MSC en G3 de 2018 à 2025 selon les districts
```{r}

district3G |>
  group_by(district, year) |>
  summarise(med_All_MSC = median(All_MSC, na.rm = TRUE), .groups = "drop") |>
  arrange(district, year) |>
  pivot_wider(
    names_from = year,
    values_from = med_All_MSC
  ) |> 
  mutate(
    across(where(is.numeric), ~round(.x, 0))
  ) |> 
  kable()


```

### Évolution de MSC pour les 3G du MSC

Graphique demandé mais à mon sens illisible

```{r}
district3G |>
  ggplot(aes(x = year, y = All_MSC, color = district, group = district)) +
  geom_line() +
  geom_point() +
  labs(
    x = "Année",
    y = "MSC",
    color = "District"
  ) +
  theme_minimal()
```

### Même graphique limité à 23-25

```{r}
# points à étiqueter : dernière année par district
lab_data <- district3G |>
  filter(year >= 2023) |>
  group_by(district) |>
  slice_max(order_by = year, n = 1, with_ties = FALSE) |>
  ungroup()

district3G |>
  filter(year >= 2023) |>
  ggplot(aes(x = year, y = All_MSC, color = district, group = district)) +
  geom_line() +
  geom_point() +
  geom_text(
    data = lab_data,
    aes(label = district),
    hjust = -0.1,
    vjust = 0.5,
    show.legend = FALSE
  ) +
  scale_x_continuous(breaks = sort(unique(district3G$year))) +
  guides(color = "none") +
  labs(
    x = "Année",
    y = "MSC"
  ) +
  theme_minimal() +
  coord_cartesian(clip = "off")  # laisse un peu de place pour les labels à droite
```

## Niveau correct de lecture (niveau 3 ou 4)

### Evolution du tx34 (graphique)

```{r}
district3G |> 
  group_by(year) |> 
  summarize(moy = mean(All_pct_level_34, na.rm = TRUE)) |> 
  ggplot(aes(x = year, y = moy)) + 
  geom_col()
```

### Evolution du tx34 (tableau)

```{r}
district3G |> 
  group_by(year) |> 
  summarize(moy = round(mean(All_pct_level_34, na.rm = TRUE), 1)) |> 
  kable()

```

### Quelques stats descriptives du taux de 3-4

Les écarts entre faibles et forts semblent beaucoup plus faciles à utiliser 

```{r}
district3G_25_svy <- svydesign(id = ~district, data = district3G_25, weights = district3G_25$All_number_tested)

district3G_25_svy |> 
  tbl_svysummary(
    include = All_pct_level_34,
    type = all_continuous() ~"continuous2",
    statistic = all_continuous2() ~c(
      "{mean} ({sd})",
      "{median} ({p25} ; {p75})",
      "{min} -- {max}", 
      "{p10} -- {p90}"
    )  
  ) |> 
  as_gt() |> 
  tab_source_note("pondéré ; année 25 et 3G")
```

### Distribution de tx de 34 pour l'année 2025
```{r}
district3G_25 |> 
  ggplot(aes(x = All_pct_level_34)) +
  geom_histogram(binwidth = 3)+
   geom_vline(xintercept = quantile(district3G_25$All_pct_level_34, 0.25, na.rm = TRUE), color = "green", linetype = "dashed", linewidth = 1)+
   geom_vline(xintercept = quantile(district3G_25$All_pct_level_34, 0.5, na.rm = TRUE), color = "green", linetype = "dashed", linewidth = 1)+
   geom_vline(xintercept = quantile(district3G_25$All_pct_level_34, 0.75, na.rm = TRUE), color = "green", linetype = "dashed", linewidth = 1)+
   geom_vline(xintercept = mean(district3G_25$All_pct_level_34,na.rm = TRUE), color = "red", linetype = "dashed", linewidth = 1)
```
### Évolution du score des G3 en fonction du statut économique : 

La réforme aurait des effets comparables sur les riches et les pauvres et donc ne permettrait pas de diminuer les écarts ; juste d'améliorer les capacités de lecture des deux groupes

```{r}
district3G |> 
  tbl_summary(
    include = c(All_pct_level_34, Pauvres_pct_level_34, NonPauvres_pct_level_34), 
    by = year, 
    statistic =  ~"{mean} | {median} \n({p25} - {p75})"
  )
```
### Évolution du score des G3 en fonction du statut économique (version pondérée) :
Là l'effet sur les pauvres est légèrement supérieur que sur les riches (médiane à + 16.4 vs +11.6). 
_ça vaut le coup de pondérer mais c'est franchement lour à faire_
```{r}
# Calculer les statistiques pondérées pour les 3 variables
district3G |> 
  mutate(
    All_pct_level_34 = All_level_34 / All_number_tested,
    Pauvres_pct_level_34 = Pauvres_level_34 / Pauvres_number_tested,
    NonPauvres_pct_level_34 = NonPauvres_level_34 / NonPauvres_number_tested
  ) |>
  filter(!is.na(All_number_tested)) |>
  pivot_longer(
    cols = c(All_pct_level_34, Pauvres_pct_level_34, NonPauvres_pct_level_34),
    names_to = "Variable",
    values_to = "pct"
  ) |>
  mutate(
    # Récupérer les poids correspondants
    poids = case_when(
      Variable == "All_pct_level_34" ~ All_number_tested,
      Variable == "Pauvres_pct_level_34" ~ Pauvres_number_tested,
      Variable == "NonPauvres_pct_level_34" ~ NonPauvres_number_tested
    )
  ) |>
  filter(!is.na(pct), !is.na(poids)) |>
  group_by(year, Variable) |>
  summarize(
    Moyenne = weighted.mean(pct, w = poids, na.rm = TRUE),
    Médiane = Hmisc::wtd.quantile(pct, weights = poids, probs = 0.5, na.rm = TRUE)[1],
    Q25 = Hmisc::wtd.quantile(pct, weights = poids, probs = 0.25, na.rm = TRUE)[1],
    Q75 = Hmisc::wtd.quantile(pct, weights = poids, probs = 0.75, na.rm = TRUE)[1],
    .groups = "drop"
  ) |>
  mutate(
    # Formater comme "Moyenne | Médiane (Q25 - Q75)"
    Statistiques = paste0(
      round(Moyenne * 100, 1), " | ",
      round(Médiane * 100, 1), " (",
      round(Q25 * 100, 1), " - ",
      round(Q75 * 100, 1), ")"
    )
  ) |>
  select(Variable, year, Statistiques) |>
  pivot_wider(
    names_from = year,
    values_from = Statistiques
  ) |>
  mutate(
    Variable = case_when(
      Variable == "All_pct_level_34" ~ "Ensemble",
      Variable == "Pauvres_pct_level_34" ~ "Pauvres",
      Variable == "NonPauvres_pct_level_34" ~ "Non Pauvres"
    )
  ) |> 
  gt() |>
  cols_label(
    Variable = "**Population**"
  ) |>
  tab_header(
    title = "Pourcentage niveau 3-4 (statistiques pondérées)",
    subtitle = "Moyenne | Médiane (Q25 - Q75)"
  ) |>
  tab_spanner(
    label = "Année",
    columns = -Variable
  ) |>
  tab_style(
    style = cell_text(weight = "bold"),
    locations = cells_column_labels()
  )

```


### Évolution du score des G3 en fonction de la race 
Le score augmente pour tous fortement (mais plus pour les blancs que pour les autres). Il augmente peu pour les asiatiques (mais qui avaient le score le plus élevés en 24). Les blacks et hispanics augmentent un peu moins alors qu'ils étaient ceux avec le score le plus faible (et qui reste donc le plus faible). Au final l'écart avec les blancs se creuse ! (+3.7 pour l'écart blancs/noirs ; +2.3 pour blancs / hispanics)

```{r}
district3G |> 
  summarize(
    All_pct_level_34      = round(median(All_pct_level_34, na.rm = TRUE), 1),
    White_pct_level_34    = round(median(White_pct_level_34, na.rm = TRUE), 1),
    Black_pct_level_34    = round(median(Black_pct_level_34, na.rm = TRUE), 1),
    Hispanic_pct_level_34 = round(median(Hispanic_pct_level_34, na.rm = TRUE), 1),
    Asian_pct_level_34    = round(median(Asian_pct_level_34, na.rm = TRUE), 1),
    .by = year
  ) |> 
  arrange(year) |>
  pivot_longer(
    cols = -year,              # Toutes les colonnes sauf year
    names_to = "variable",     # Nom de la nouvelle colonne pour les noms de variables
    values_to = "valeur"       # Nom de la nouvelle colonne pour les valeurs
  ) |>
  pivot_wider(
    names_from = year,         # Les années deviennent les noms de colonnes
    values_from = valeur       # Les valeurs à mettre dans les cellules
  ) |> 
  mutate(DeltaLY = `2025` - `2024`) |> 
  kable()
```

### Évolution du score des G3 en fonction de la race (! ! pondéré ! !)
Il faut définitivement pondérer. Maintenant c'est le score des blacks et des hispanics qui augmente le plus, puis des blancs puis des asiatiques (qui terminent dans un mouchoir de poche) et très au-dessus des hispanics et des noirs
_Je suis néanmoins un peu supris que l'écart soit en moyenne de 15,5 alors qu'il n'est supéreiru à 15,5 que pour les blacks (16,4) et les hispanics (15.6)

```{r}
district3G |> 
  group_by(year) |>
  summarize(
    All_pct_level_34 = round(Hmisc::wtd.quantile(All_pct_level_34, weights = All_number_tested, probs = 0.5, na.rm = TRUE)[1], 1),
    White_pct_level_34 = round(Hmisc::wtd.quantile(White_pct_level_34, weights = White_number_tested, probs = 0.5, na.rm = TRUE)[1], 1),
    Black_pct_level_34 = round(Hmisc::wtd.quantile(Black_pct_level_34, weights = Black_number_tested, probs = 0.5, na.rm = TRUE)[1], 1),
    Hispanic_pct_level_34 = round(Hmisc::wtd.quantile(Hispanic_pct_level_34, weights = Hispanic_number_tested, probs = 0.5, na.rm = TRUE)[1], 1),
    Asian_pct_level_34 = round(Hmisc::wtd.quantile(Asian_pct_level_34, weights = Asian_number_tested, probs = 0.5, na.rm = TRUE)[1], 1)
  ) |>
  ungroup() |>
  arrange(year) |>
  pivot_longer(
    cols = -year,
    names_to = "variable",
    values_to = "valeur"
  ) |>
  pivot_wider(
    names_from = year,
    values_from = valeur
  ) |>
  mutate(DeltaLY = `2025` - `2024`) |>
  kable()

```


### En séparant phase 1 et phase 2 

Il n'y a pas de différence claire entre phase 1 et phase 2 (ou sinon effet polarisé entre les blancs qui s'en sortent mieux en phase 2 et les hispanics et blacks mieux en phase 1) ; mais les effectifs (districts) sont sans doute un peu faibles pour avoir des conclusions définitives ! 
```{r}
district3G |>
  group_by(phase, year) |>
  summarize(
    All_pct_level_34 = round(Hmisc::wtd.quantile(All_pct_level_34, weights = All_number_tested, probs = 0.5, na.rm = TRUE)[1], 1),
    White_pct_level_34 = round(Hmisc::wtd.quantile(White_pct_level_34, weights = White_number_tested, probs = 0.5, na.rm = TRUE)[1], 1),
    Black_pct_level_34 = round(Hmisc::wtd.quantile(Black_pct_level_34, weights = Black_number_tested, probs = 0.5, na.rm = TRUE)[1], 1),
    Hispanic_pct_level_34 = round(Hmisc::wtd.quantile(Hispanic_pct_level_34, weights = Hispanic_number_tested, probs = 0.5, na.rm = TRUE)[1], 1),
    Asian_pct_level_34 = round(Hmisc::wtd.quantile(Asian_pct_level_34, weights = Asian_number_tested, probs = 0.5, na.rm = TRUE)[1], 1),
    n = n(),
    .groups = "drop"
  ) |>
  pivot_longer(
    cols = c(All_pct_level_34, White_pct_level_34, Black_pct_level_34, 
             Hispanic_pct_level_34, Asian_pct_level_34),
    names_to = "Caractéristique",
    values_to = "mediane"
  ) |>
  pivot_wider(
    names_from = year,
    values_from = mediane,
    id_cols = c(phase, Caractéristique, n)
  ) |> 
  select(-n) |>
  gt(groupname_col = "phase") |>
  cols_label(
    Caractéristique = "**Caractéristique**"
  ) |>
  tab_spanner(
    label = "Année (médiane pondérée)",
    columns = matches("^20")
  )
```

### Évolution du taux de proefficiency en GR de 2018 à 2025 
```{r}
district3G |> 
  group_by(district) |> 
  tbl_summary(
    include = All_pct_level_34, 
    by = year
  )
```

### Résultat par genre 
_pondéré_
les garçons profittent plus de la nouvelle méthode mais les filles restent de meilleures lectrices. 
```{r}
district3G |> 
  group_by(year) |>
  summarize(
    Male_pct_level_34 = round(Hmisc::wtd.quantile(Male_pct_level_34, weights = Male_number_tested, probs = 0.5, na.rm = TRUE)[1], 1),
    Female_pct_level_34 = round(Hmisc::wtd.quantile(Female_pct_level_34, weights = Female_number_tested, probs = 0.5, na.rm = TRUE)[1], 1),
  ) |>
  ungroup() |>
  arrange(year) |>
  pivot_longer(
    cols = -year,
    names_to = "variable",
    values_to = "valeur"
  ) |>
  pivot_wider(
    names_from = year,
    values_from = valeur
  ) |>
  mutate(
    DeltaLY = `2025` - `2024`,
    variable = case_when(
      variable == "Male_pct_level_34" ~ "Garçons",
      variable == "Female_pct_level_34" ~ "Filles",
    )
  ) |>
  kable(col.names = c("Genre", "2018", "2019", "2022", "2023", "2024", "2025", "Δ LY"))
```


# Economics Status

**Pour cette partie, tous les calculs sont limités au 3ème grade en 2025**

### Répartition des quartiles d'enfants pauvres par borough
remarque : j'ai pondéré la création des quantiles et ça n'a rien changé au tableau 
```{r}
district3G_25 |> 
  tbl_cross(
    row = borough,
    col = QPauvres, 
    statistic = "{p}% ({n})", 
    percent = "row"
  ) |> 
  # add_p() |> 
  as_gt() |> 
  tab_header("Répartition des quantiles de pauvreté par borough") |> 
  tab_source_note("Dans le Bronx, 83% des écoles sont dans le quartile où il y a le plus d'enfants défavorisés")
```

### Score moyen des riches et des pauvres

```{r}
district3G_25 |> 
  summarize(
    MSCMoyPov = round(mean(Pauvres_MSC, na.rm = TRUE),0), 
    MSCMoyNonPov = round(mean(NonPauvres_MSC, na.rm = TRUE), 0)
  ) |> 
  kable()
```

### Score moyen des riches et des pauvres par phase

```{r}
district3G_25 |> 
  group_by(phase) |> 
  summarize(
    MSCMoyPov = round(mean(Pauvres_MSC, na.rm = TRUE), 0), 
    MSCMoyNonPov = round(mean(NonPauvres_MSC, na.rm = TRUE), 0)
  ) |> 
  kable()
```

### Répartition pauvres / riches en phase 1 et 2 :

```{r}
district3G_25 |> 
  group_by(phase) |> 
  summarize(
    MSCpctPov = round(sum(Pauvres_number_tested, na.rm = TRUE) / (sum(Pauvres_number_tested, na.rm = T) + sum(NonPauvres_number_tested, na.rm = T)), 2), 
    MSCpctNonPov = round(sum(NonPauvres_number_tested, na.rm = TRUE) / (sum(Pauvres_number_tested, na.rm = T) + sum(NonPauvres_number_tested, na.rm = T)), 2)
  ) |> 
  mutate(
    MSCpctPov = percent(MSCpctPov, accuracy = 0.1, suffix = " %"), 
    MSCpctNonPov = percent(MSCpctNonPov, accuracy = 0.1, suffix = " %")
  ) |> 
  kable()
```

### Taux de riche par district

```{r}
district3G_25 |> 
  group_by(district) |> 
  summarize(
    MSCpctPov = round(sum(Pauvres_number_tested, na.rm = TRUE) / (sum(Pauvres_number_tested, na.rm = T) + sum(NonPauvres_number_tested, na.rm = T)), 2), 
    MSCpctNonPov = round(sum(NonPauvres_number_tested, na.rm = TRUE) / (sum(Pauvres_number_tested, na.rm = T) + sum(NonPauvres_number_tested, na.rm = T)), 2)
  ) |> 
  mutate(
    MSCpctPov = percent(MSCpctPov, accuracy = 0.1, suffix = " %"), 
    MSCpctNonPov = percent(MSCpctNonPov, accuracy = 0.1, suffix = " %")
  ) |> 
  kable()
```

### Taux de riche par borough
_pondéré_
```{r}
district3G_25 |> 
  group_by(borough) |> 
  summarize(
    MSCpctPov = round(sum(Pauvres_number_tested, na.rm = TRUE) / (sum(Pauvres_number_tested, na.rm = T) + sum(NonPauvres_number_tested, na.rm = T)), 2), 
    MSCpctNonPov = round(sum(NonPauvres_number_tested, na.rm = TRUE) / (sum(Pauvres_number_tested, na.rm = T) + sum(NonPauvres_number_tested, na.rm = T)), 2)
  ) |> 
  mutate(
    MSCpctPov = percent(MSCpctPov, accuracy = 0.1, suffix = " %"), 
    MSCpctNonPov = percent(MSCpctNonPov, accuracy = 0.1, suffix = " %")
  ) |> 
  kable()
```

### Quelques stats descriptives sur le taux de riche :
_pondéré_

```{r}
district3G_25 |> 
  group_by(district) |> 
  summarize(
    MSCpctPov = round(sum(Pauvres_number_tested, na.rm = TRUE) / (sum(Pauvres_number_tested, na.rm = T) + sum(NonPauvres_number_tested, na.rm = T))*100, 2), 
    MSCpctNonPov = round(sum(NonPauvres_number_tested, na.rm = TRUE) / (sum(Pauvres_number_tested, na.rm = T) + sum(NonPauvres_number_tested, na.rm = T))*100, 2)
  ) |> 
  tbl_summary(
    include = MSCpctNonPov,
    type = all_continuous() ~"continuous2",
    statistic = all_continuous2() ~c(
      "{mean} ({sd})",
      "{median} ({p25} ; {p75})",
      "{min} -- {max}", 
      "{p10} -- {p90}"
    )
  )
```

### Répartition des lecteurs (niveaux 3-4) parmi les pauvres et les riches
_pondéré_ 
```{r}
district3G_25 |> 
  summarize(
    Pauvres_pct_level_34 = round(sum(Pauvres_level_34) / sum(Pauvres_number_tested) * 100, 1),
    NonPauvres_pct_level_34 = round(sum(NonPauvres_level_34) / sum(NonPauvres_number_tested)*100, 1)
      
  )
  
```


### Qqs stats descriptives (pondérées)
_j'ai un petit doute sur mon raisonnement ; je pondère du nombre total d'enfant testé par ligne_
Il y a 30 points d'écart entre les riches et les pauvres sur le taux de compétents en lecture pour le 3G en 2025

```{r}
district3G_25_svy |> 
  tbl_svysummary(
    include = c(Pauvres_pct_level_34, NonPauvres_pct_level_34),
    type = all_continuous() ~"continuous2",
    statistic = all_continuous2() ~c(
      "{mean} ({sd})",
      "{median} ({p25} ; {p75})",
      "{min} -- {max}", 
      "{p10} -- {p90}"
    )
  )
```

### Statistiques descriptives par borough
_pondéré_

Le pauvres de Manhattan ont une médiane équivalente à celle de ceux du Bronx ! 

```{r}
district3G_25_svy |> 
  tbl_svysummary(
    include = c(Pauvres_pct_level_34, NonPauvres_pct_level_34),
    by = borough ,
    type = all_continuous() ~"continuous2",
    statistic = all_continuous2() ~c(
      "{mean} ({sd})",
      "{median} ({p25} ; {p75})",
      "{min} -- {max}" 
    )
  )
```

# SWD (handicap)

Un tableau troublant : le croisement entre le quartile des notes moyennes au test (MSC) et des quartiles du pourcentage d'élèves capables de lire correctement (niveau 3 ou 4)

```{r}
district |> 
  tbl_cross(
    row = QSWD_MSC, 
    col = QSWD_34, 
    percent = "row", 
    statistic = "{p}% ({n})"
  )
```

### Pourcentage de SWD par borough (toutes années et grade)

```{r}
district |> 
  tbl_summary(
    include = txSWD, 
    by = borough
  )


```

### Statistiques descriptives selon si SWD ou pas 
_pondéré_ 
Le taux d’élève compétent en lecture est moitié moindre pour les enfant handicapés que pour les autres 
```{r}
district3G_25_svy |> 
  tbl_svysummary(
    include = c(SWD_pct_level_34, not_SWD_pct_level_34),
    type = all_continuous() ~"continuous2",
    statistic = all_continuous2() ~c(
      "{mean} ({sd})",
      "{median} ({p25} ; {p75})",
      "{min} -- {max}" 
    )
  )
```

# Ethnicity

## Proportion par race 
```{r}
district3G_25 |> 
  summarize(
    total_tested = sum(All_number_tested, na.rm = TRUE),
    Black = sum(Black_number_tested, na.rm = TRUE),
    White = sum(White_number_tested, na.rm = TRUE),
    Asian = sum(Asian_number_tested, na.rm = TRUE),
    Hispanic = sum(Hispanic_number_tested, na.rm = TRUE), 
    Multi = sum(Multi_number_tested, na.rm = TRUE), 
    Natives = sum(Natives_number_tested, na.rm = TRUE)
  ) |>
  pivot_longer(
    cols = -total_tested,
    names_to = "Groupe",
    values_to = "Nombre"
  ) |>
  mutate(
    Pourcentage = round(Nombre / total_tested * 100, 1)
  ) |>
  select(Groupe, Nombre, Pourcentage) |> 
  arrange(desc(Pourcentage))
```

## race et borough
```{r}
district3G_25 |> 
  group_by(borough) |>
  summarize(
    total_tested = sum(All_number_tested, na.rm = TRUE),
    Black = sum(Black_number_tested, na.rm = TRUE),
    White = sum(White_number_tested, na.rm = TRUE),
    Asian = sum(Asian_number_tested, na.rm = TRUE),
    Hispanic = sum(Hispanic_number_tested, na.rm = TRUE), 
    Multi = sum(Multi_number_tested, na.rm = TRUE), 
    Natives = sum(Natives_number_tested, na.rm = TRUE)
  ) |>
  pivot_longer(
    cols = -c(borough, total_tested),
    names_to = "Groupe",
    values_to = "Nombre"
  ) |>
  mutate(
    Pourcentage = round(Nombre / total_tested * 100, 1)
  ) |>
  select(Groupe, borough, Pourcentage) |>
  pivot_wider(
    names_from = borough,
    values_from = Pourcentage
  ) |>
  arrange(desc(rowSums(across(where(is.numeric)), na.rm = TRUE)))
```

# Gender 

## Répartition des genres 
```{r}
district3G_25 |> 
  summarize(
    Male = sum(Male_number_tested, na.rm = TRUE),
    Female = sum(Female_number_tested, na.rm = TRUE),
    NonBinaire = sum(NonBinaire_number_tested, na.rm = TRUE)
  ) |>
  mutate(
    total_tested = Male + Female + NonBinaire
  ) |>
  pivot_longer(
    cols = -total_tested,
    names_to = "Genre",
    values_to = "Nombre"
  ) |>
  mutate(
    Pourcentage = round(Nombre / total_tested * 100, 1)
  ) |>
  select(Genre, Nombre, Pourcentage) |> 
  arrange(desc(Pourcentage))
```
## Par borough 
```{r}
district3G_25 |> 
  group_by(borough) |>
  summarize(
    Male = sum(Male_number_tested, na.rm = TRUE),
    Female = sum(Female_number_tested, na.rm = TRUE)
  ) |>
  mutate(
    total_tested = Male + Female 
  ) |>
  pivot_longer(
    cols = -c(borough, total_tested),
    names_to = "Genre",
    values_to = "Nombre"
  ) |>
  mutate(
    Pourcentage = round(Nombre / total_tested * 100, 1)
  ) |>
  select(Genre, borough, Pourcentage) |>
  pivot_wider(
    names_from = borough,
    values_from = Pourcentage
  ) |>
  kable()
```

# SWD (handicap)
```{r}
district3G_25 |> 
  summarize(
    SWD = sum(SWD_number_tested, na.rm = TRUE),
    not_SWD = sum(not_SWD_number_tested, na.rm = TRUE)
  ) |>
  mutate(
    total_tested = SWD + not_SWD
  ) |>
  pivot_longer(
    cols = -total_tested,
    names_to = "Statut",
    values_to = "Nombre"
  ) |>
  mutate(
    Pourcentage = round(Nombre / total_tested * 100, 1),
    Statut = case_when(
      Statut == "SWD" ~ "Avec handicap",
      Statut == "not_SWD" ~ "Sans handicap"
    )
  ) |>
  select(Statut, Nombre, Pourcentage) |> 
  arrange(desc(Pourcentage))
```

## par borough : 
```{r}
district3G_25 |> 
  group_by(borough) |>
  summarize(
    SWD = sum(SWD_number_tested, na.rm = TRUE),
    not_SWD = sum(not_SWD_number_tested, na.rm = TRUE)
  ) |>
  mutate(
    total_tested = SWD + not_SWD 
  ) |>
  pivot_longer(
    cols = -c(borough, total_tested),
    names_to = "Statut",
    values_to = "Nombre"
  ) |>
  mutate(
    Pourcentage = round(Nombre / total_tested * 100, 1),
    Statut = case_when(
      Statut == "SWD" ~ "Avec handicap",
      Statut == "not_SWD" ~ "Sans handicap"
    )
  ) |>
  select(Statut, borough, Pourcentage) |>
  pivot_wider(
    names_from = borough,
    values_from = Pourcentage
  ) |>
  kable()
```

# ELL 
```{r}
district3G_25 |> 
  summarize(
    CurrentELL = sum(CurrentELL_number_tested, na.rm = TRUE),
    EverELL = sum(EverELL_number_tested, na.rm = TRUE),
    NeverELL = sum(NeverELL_number_tested, na.rm = TRUE)
  ) |>
  mutate(
    total_tested = CurrentELL + EverELL + NeverELL
  ) |>
  pivot_longer(
    cols = -total_tested,
    names_to = "Statut",
    values_to = "Nombre"
  ) |>
  mutate(
    Pourcentage = round(Nombre / total_tested * 100, 1),
    Statut = case_when(
      Statut == "CurrentELL" ~ "Actuellement en ELL",
      Statut == "EverELL" ~ "Ancien ELL",
      Statut == "NeverELL" ~ "Jamais ELL"
    )
  ) |>
  select(Statut, Nombre, Pourcentage) 
  
```
## par borough 
```{r}
district3G_25 |> 
  group_by(borough) |>
  summarize(
    CurrentELL = sum(CurrentELL_number_tested, na.rm = TRUE),
    EverELL = sum(EverELL_number_tested, na.rm = TRUE),
    NeverELL = sum(NeverELL_number_tested, na.rm = TRUE)
  ) |>
  mutate(
    total_tested = CurrentELL + EverELL + NeverELL 
  ) |>
  pivot_longer(
    cols = -c(borough, total_tested),
    names_to = "Statut",
    values_to = "Nombre"
  ) |>
  mutate(
    Pourcentage = round(Nombre / total_tested * 100, 1),
    Statut = case_when(
      Statut == "CurrentELL" ~ "Actuellement ELL",
      Statut == "EverELL" ~ "Ancien ELL",
      Statut == "NeverELL" ~ "Jamais ELL"
    )
  ) |>
  select(Statut, borough, Pourcentage) |>
  pivot_wider(
    names_from = borough,
    values_from = Pourcentage
  ) |>
  kable()
```


# Quelques vérifs :

**Une fois que quelqu'un m'a dit qu'il a vérifié et que je n'ai pas fait d'erreur je sors ces vérifications de la sortie propre**

## Districts et boroughs

### Petite vérification que les districts sont dans les bons borough :

**attention : staten island n'est constitué que d'un district**

```{r}
district3G |> 
  select(borough, district) |> 
  distinct() |> 
  arrange(borough) |> 
  kable()
```

## Districts et phases

```{r}
district3G |> 
  select(phase, district) |> 
  distinct() |> 
  arrange(phase) |> 
  kable()
```

## Districts et méthodes de lecture

**Attention ; je viens de remarquer (après le recodage) que le district 15 a deux méthodes différentes :**

-   Into reading pour schools with dual language programs,

-   Wit & Wisdom pour écoles sans programmes bilingues,

    *Pour le moment le district 15 est codé Wit&Wisdom*

```{r}
district3G |> 
  select(book, district) |> 
  distinct() |> 
  arrange(book) |> 
  kable()
```
